臺灣臺北地方法院民事判決
110年度訴字第4814號
原      告  杜祥寧  
訴訟代理人  林旭暉律師
被      告  謝美惠  
上列當事人間請求返還借款事件，本院於民國110年10月13日言
詞辯論終結，判決如下：
    主      文
被告應給付原告新臺幣伍佰萬元，及自民國一百一十年四月十一
日起至清償日止，按週年利率百分之五計算之利息。
訴訟費用由被告負擔。
本判決於原告以新臺幣壹佰陸拾陸萬元為被告供擔保後，得假執
行。 
    事實及理由
壹、程序方面：
　　按當事人得以合意定第一審管轄法院，但以關於由一定法律
    關係而生之訴訟為限；前項合意，應以文書證之，民事訴訟
    法第24條定有明文。本件依兩造簽訂之金額借貸契約書（下
    稱系爭契約）第8條約定，合意以本院為第一審管轄法院，
    故本院自有管轄權。
貳、實體方面：
一、原告主張：被告於民國110年1月2日向原告借款新臺幣（下
    同）500萬元，約定借款期限自110年1月2日起至同年4月10
    日止，並經原告如數交付款項，嗣兩造於110年1月23日簽署
    系爭契約。惟被告於借款期限屆滿後，仍未依約清償借款50
    0萬元，屢經催討，未獲置理，爰依消費借貸契約之法律關
    係提起本件訴訟。並聲明：㈠如主文第1項所示。㈡原告願供
    擔保，請准宣告假執行。
二、被告則以：被告確實向原告借款500萬元，目前均未清償，
    然被告向原告借款時，表示若有營運收入就會清償借款，但
    因疫情關係，被告所經營運動中心無法營業，故未能如期返
    還借款，希望被告能夠展延還款期間等語。
三、經查，本件原告主張之事實，業據提出系爭契約為證，核屬
    相符，而被告就原告之主張亦不為爭執（見本院卷第49至50
    頁背面），依民事訴訟法第280 條第1 項規定視同自認，本
    院審酌上開證物，堪信原告主張之事實為真正。又按債務人
    無為一部清償之權利，但法院得斟酌債務人之境況，許其於
    無甚害於債權人利益之相當期限內，分期給付，或緩期清償
    ，民法第318 條第1 項定有明文，然此項規定，係認為法院
    有斟酌債務人之境況，許其分期給付或緩期清償之職權，非
    認債務人有要求分期給付或緩期清償之權利（最高法院23年
    上字第224 號裁判意旨參照）。本件被告雖請求緩期清償，
    然被告未提出任何即時可供調查之證據以釋明其境況，本院
    自難准其所請，是被告上開所辯，洵屬無據。從而，原告依
    據消費借貸契約之法律關係，請求被告給付如主文第1項所
    示之金額、利息，為有理由，應予准許。
四、原告聲明願供擔保請准宣告假執行，核無不合，爰依民事訴
    訟法第390 條第2 項規定，酌定相當之擔保金額，併予准許
    之。
五、據上論結，原告之訴為有理由，依民事訴訟法第78條，判決
    如主文。
中　　華　　民　　國　　110 　年　　10　　月　　29　　日
                  民事第七庭    法　官　溫祖明
以上正本係照原本作成。　　　　　　　　　
如對本判決上訴，須於判決送達後20日內向本院提出上訴狀。如
委任律師提起上訴者，應一併繳納上訴審裁判費。
中　　華　　民　　國　　110 　年　　10　　月　　29　　日
                                書記官  李佳儒